【裁判字號】    92,交聲,1476
【裁判日期】    921219
【裁判案由】    違反道路交通管理處罰條例聲明異議
【裁判全文】
臺灣臺北地方法院交通事件裁定                  九十二年度交聲字第一四七六號
    異  議  人
    即受處分人  甲○○  男  二.
右列異議人即受處分人因違反道路交通管理處罰條例案件，對於臺北市交通事件裁決
所中華民國九十二年十一月十日所為之處分（原處分案號：北市裁三字第駕裁二二—
Ｉ00000000號）聲明異議，本院裁定如左：
    主      文
異議駁回。
    理      由
一、按道路交通管理處罰條例所稱之汽車，依該條例第三條第八款規定包括機器腳踏
    車；再按汽車駕駛人，行經有燈光號誌管制之交岔路口闖紅燈者，處新臺幣（下
    同）一千八百元以上五千四百元以下罰鍰，並記違規點數三點，道路交通管理處
    罰條例第五十三條、第六十三條第一項第三款分別定有明文。
二、本件異議人即受處分人甲○○於民國九十二年五月十日十三時四十五分許，騎乘
    ＮＰＤ—八七七號重機車，途經彰化市○○路、中山路交岔路口時，適該路口之
    燈光號誌為紅燈，詎異議人不依指示停等，闖紅燈右轉中山路，遭彰化縣警察局
    彰化分局員警黃萬春於中山路秀傳醫院正門口對面車道攔停，以異議人有違反前
    揭道路交通管理處罰條例第五十三條規定之行為掣單舉發，而因異議人拒絕簽收
    員警開立之舉發違反道路交通管理事件通知單，經員警在通知單上載明異議人拒
    絕簽收之事由後，依違反道路交通管理事件統一裁罰標準及處理細則第十一條第
    一項第一款規定，視為受處分人已經收受該通知單。嗣異議人逾越九十二年五月
    二十五日之應到案日期，遲至九十二年九月一日始提出申訴，經原處分機關請舉
    發單位調查結果，仍認異議人有違規事實，原處分機關乃依道路交通管理處罰條
    例第五十三條、第六十三條第一項第三款及違反道路交通管理事件統一裁罰標準
    及處理細則所訂之違反道路交通管理事件統一裁罰標準表之規定裁處異議人法定
    高額罰鍰四千五百元，並予記違規點數三點。
三、訊據異議人矢口否認有於前揭時、地闖紅燈右轉之違規行為，辯稱：民族路與中
    山路口並不存在，民族路與中山路呈平行狀態而無交岔口，中山路與四維路呈Ｔ
    字交岔，民族路右轉並非中山路，告發地點明顯錯誤，是以民族路右轉並非中山
    路，無所謂公告禁止紅燈右轉路段；伊當時是從四維路右轉中山路，當時是綠燈
    右轉，沒有紅燈右轉云云。經查，異議人自承確曾於前揭時、地在卷附第三十八
    頁照片所示之設有紅綠燈燈光號誌之交岔路口右轉中山路南下（見本院九十二年
    十二月十五日訊問筆錄），而該路口確係民族路與中山路交岔路口，而非四維路
    與中山路交岔路口等情，業據證人即本件舉發員警黃萬春於本院九十二年十二月
    十五日訊問時證述綦詳，並解釋該路口紅綠燈上所附掛之「四維路↑」標牌，係
    指往四維路方向，非謂該路段即為四維路等語，且有其庭呈之現場照片、現場圖
    等在卷可稽。又異議人騎乘車號ＮＰＤ—八七七號重型機車在前開交岔路口右轉
    時，其行向之燈光號誌確為紅燈乙節，亦據證人黃萬春結證稱：本件交通違規案
    件是我舉發；我當時騎機車沿中山路北往南方向行駛，經過中山路、民族路交岔
    路口時，看到異議人從民族路紅燈右轉中山路往南方向行駛，伊遂至秀傳醫院前
    將異議人攔停舉發，我確定當時異議人的行向是紅燈，因為我的行向是綠燈等語
    。按證人黃萬春係執行公務之警員亦為目睹異議人前開違規行為之人證，依卷存
    證據資料並無任何積極證據足以證明證人上開證詞係屬虛偽，亦無足以令人顯信
    證人證述為不可採之品性證據或前科證據存在，本院自不得僅以證人為本件開單
    告發異議人之員警而全盤抹煞其在訴訟上所具有之證人資格及其證言之證明力。
    況交通警員掣單舉發違反道路交通管理處罰條例所列之違規事實，本質上為行政
    處分，係公務員基於職務上權力，依法就特定之具體事件所為具有公法上效果之
    單方行政行為，基於公務員為公法上行為具有公信力之原則，該行政處分當可被
    推定為真正，則執勤警員本其維護交通秩序、安全職責所為之舉發，自應受到合
    法、正確之推定。從而，異議人空言否認有前揭違規行為，顯無足採，事證明確
    ，異議人前揭紅燈右轉闖紅燈之行為足堪認定。
四、綜上所述，本件異議人確有行經有燈光號誌管制之交岔路口闖紅燈之違規行為，
    復未依限到案，是原處分機關依道路交通管理處罰條例第五十三條、第六十三條
    第一項第三款及違反道路交通管理事件統一裁罰標準及處理細則所訂之違反道路
    交通管理事件統一裁罰標準表之規定裁處罰鍰四千五百元，並記違規點數三點，
    核無違誤，本件異議人之異議為無理由，自應予以駁回。
據上論斷，應依道路交通案件處理辦法第十九條，裁定如主文。
中      華      民      國    九十二    年     十二     月     十九     日
                                    臺灣臺北地方法院交通法庭
                                        法  官  歐陽漢菁
右正本證明與原本無異。
如不服本裁定應於送達後五日內向本院提出抗告狀。
                                        書記官  沈 芳 君
中      華      民      國    九十二    年     十二     月    二十三    日


司法院資訊處製作；財團法人民間司法改革基金會備份。
